臺灣高等法院刑事裁定
110年度聲再字第636號
再審聲請人
即受判決人  陳璽鉦


上列聲請人因妨害公務等案件，對於本院109年度上易字第1743
號，中華民國110年11月17日第二審確定判決（臺灣宜蘭地方法
院109年度易字第262號，起訴案號：臺灣宜蘭地方檢察署108年
度偵字第5829號），聲請再審，本院裁定如下：
    主  文
再審之聲請駁回。 
    理  由
一、再審聲請意旨如附件「再審狀」所載。
二、按聲請再審應以再審書狀敘述理由，附具原判決之繕本及證
    據，提出於管轄法院為之。法院認為聲請再審之程序違背規
    定者，應以裁定駁回之，刑事訴訟法第429條前段、第433條
    前段分別定有明文。所謂敘述理由，係指具體表明符合法定
    再審事由之原因事實而言。所稱證據，係指足以證明再審事
    由存在之證據。倘僅泛言有法定再審事由，而未敘明具體情
    形，或所述具體情形，顯與法定再審事由不相適合，或未提
    出足以證明再審事由存在之證據，均應認聲請再審之程序違
    背規定。又上開法定程式欠缺，非屬聲請時書狀漏未附具原
    判決之繕本及證據等可補正之情形，而是所主張者是否顯與
    法定再審事由不相適合，或未提出足以證明再審事由存在之
    證據，非屬刑事訴訟法第433條後段命補正之範疇，而應依
    其聲請內容審查程序是否合法。若聲請再審之程序違背規定
    時，即應以其聲請為不合法，依刑事訴訟法第433條規定裁
    定駁回之，必程序合法後，方為再審有無理由之實體審查。
三、經查：本件再審聲請人即受判決人陳璽鉦（下稱聲請人）因
    妨害公務等案件，對於本院110年11月17日所為109年度上易
    字第1743號確定判決（下稱原確定判決）聲請再審，並提出
    原確定判決繕本及臺灣宜蘭地方法院108年度提字第9號提審
    案件裁定為證據方法。然觀之聲請人所提出之再審狀內容，
    主張原確定判決所載「陳璽鉦於民國108年8月22日17時15分
    許，在宜蘭縣政府警察局宜蘭分局新民派出所，得知其胞兄
    陳川上因案留置警局中，欲擅闖位於該派出所二樓之分局偵
    查隊」與事實不符等語，但未具體敘明合於刑事訴訟法第42
    0條第1項各款再審事由之原因事實。又所提出聲請人於108
    年8月21日聲請提審之臺灣宜蘭地方法院108年度提字第9號
    裁定，查該案係聲請人為被逮捕人陳川上就陳川上於108年8
    月21日晚間（裁定誤載為22日）涉嫌違反保護令案件遭逮捕
    一事向臺灣宜蘭地方法院提出提審聲請，經法院審查逮捕、
    拘禁之程序合法，並於翌（22）日以上開裁定認聲請人之聲
    請無理由，予以駁回，並將陳川上解返原解交機關。聲請意
    旨未具體敘明此項證據方法有何合於刑事訴訟法第420條第1
    項各款再審事由之原因事實及其關聯性，程序即有未合。且
    本案曾經本院合法通知聲請人於111年1月25日到庭賦予陳述
    意見之機會，但聲請人並未到庭，併此敘明。綜上，本件聲
    請再審之程序，顯屬違背法律規定，且無可補正，其再審聲
    請為不合法，應予駁回。　
據上論斷，依刑事訴訟法第433條，裁定如主文。
中　　華　　民　　國　　111 　年　　1 　　月　　28　　日
                  刑事第六庭  審判長法　官  劉方慈
                                    法　官  朱嘉川
                                    法　官  許曉微
以上正本證明與原本無異。
不得抗告。
                                    書記官  徐仁豐
中　　華　　民　　國　　111 　年　　1 　　月　　28　　日